【裁判字號】    89,簡抗,6
【裁判日期】    890411
【裁判案由】    給付票款
【裁判全文】
臺灣桃園地方法院民事裁定  八十九年度簡抗字第六號
    抗  告  人  甲○○
    相  對  人  聯邦商業銀行股份有限公司
    法定代理人  黃春鐘
右抗告人因與相對人請求給付票款事件，不服本院桃園簡易庭於民國八十八年十一月
二十五日所為第一審裁定（八十八年度桃簡字第八一四號），提起抗告，本院裁定如
左：
    主  文
抗告駁回。
抗告費用由抗告人負擔。
    理  由
一、本件抗告意旨略以：所謂送達之主旨，應是以到達所謂「主事者」手中算起為法
    定時限為準。抗告人住居於桃園縣桃園市○○路二十三號三樓之二，為一集合大
    樓，有二處出入口，一為正門（亦是警衛室收發文件處），一為汽車、機車出入
    口，為無人守衛遙控電動門出入直入地下停車場，抗告人為一早出晚歸自營商，
    每天作息皆直下電梯至停車場，晚歸亦同，所以能至守衛室的機會非常少之又少
    ，警衛室的保全人員為二班，一為朝七晚七，另一則反之，所以白天班與晚上班
    並非同一人當值，也非每個住戶皆認識，再者白天收發之人與晚班的勤務，並非
    盡同，會發生啣接之事無法盡責，所以抗告人拿到法院文件之日期與警衛室所收
    之日期即非相同而無法相提並論。然上訴駁回意旨以警衛室所示收發薄明載為九
    月二十七日，但抗告是其後才由警衛室告知領取，相差了幾天，是本件是因警衛
    室人員之疏忽致遭受此無心之過，為此提起抗告，請求廢棄原裁定云云。
二、按送達於住居所、事務所或營業所不獲會晤應受送達人者，得將文書付與有辨別
    事理能力之同居人或受僱人，民事訴訟法第一百三十七條第一項亦定有明文。若
    文書已付與此種同居人或受僱人，其效力自應認與交付本人同，至其已否轉交，
    何時轉交，均非所問。查原法院民國八十八年度桃簡字第八一四號民事判決正本
    ，係於八十八年九月二十七日由抗告人住所「住都境廈」大廈管理員林振源以抗
    告人之受僱人名義收受送達，有第三０八七二號掛號信函及送達回證書可稽（其
    上蓋有「住都境廈」圖章及林振源簽名）。按該大廈之管理員林振源於本件訴訟
    中均以抗告人之受僱人名義簽收訴訟文書（八十八年七月三日、八十八年八月十
    二日各一次），並為大廈住戶簽收有關函件，足認該大廈管理員係受僱於「住都
    境廈」大廈之各住戶，為各住戶服勞務具有繼續之性質，自為大廈中各事務所、
    營業所或其他住戶所共同僱用，其簽收訴訟文書之效力，與送達與抗告人本人收
    受相同，自不因該管理員嗣後是否未將判決正本轉交抗告人而有差異（此有最高
    法院八十四年度台抗字第二五八號裁定可資參照）。抗告人遲誤本件上訴期間，
    顯非因天災或其他不應歸責於己之事由，則抗告人以管理員未即時將判決正本交
    付致遲誤上訴期間，指摘原裁定不當，求予廢棄，非有理由，應駁回其抗告。
三、據上論結，本件抗告無理由，依民事訴訟法第四百三十六條之一第三項、第四百
    九十二條第一項、第九十五條、第七十八條，裁定如主文。
中      華      民      國    八十九    年      四      月      十一    日
                                    臺灣桃園地方法院民事第一庭
~B審判長法官  陳添喜
~B法      官  汪智陽
~B法      官  潘進柳
右為正本係照原本作成。
本裁定不得抗告。
中      華      民      國    八十九    年      四      月      十一    日
~B法院書記官  張淑美


司法院資訊處製作；財團法人民間司法改革基金會備份。
